ACORDAO-COMPLETO-2355030

ACÓRDÃO DE RELAÇÃO

ACÓRDÃO DE RELAÇÃO 1516/2019 ATA 24/2019 - PLENÁRIO

Acórdão 1516/2019-TCU-Plenário
Considerando que se trata de levantamento, no âmbito do Fiscobras-2009, sobre as obras de "Ampliação do sistema de subtransmissão de energia elétrica em Manaus/AM";
Considerando que, no presente momento, aprecia-se a quitação das multas aplicadas em desfavor de Renê Marques Formiga, Leonardo Lins de Albuquerque e Camilo Gil Cabral pelo Acórdão 2447/2011-TCU-Plenário, com a alteração dada pelo Acórdão 636/2017-TCU-Plenário, tendo o valor da multa aplicada ao Sr. Camilo Gil Cabral sido aí reduzida de R$ 3.000,00 para R$ 1.949,69; 
Considerando que, após a análise do feito, a unidade técnica assinalou que o valor de R$ 2.000,38 teria sido recolhido pelo Sr. Camilo Gil Cabral e, assim, remanesceria o saldo devedor de R$ 25,42;
Considerando, todavia, que, diante da baixa materialidade desse valor remanescente (R$ 25,42) em face do superior custo para a sua cobrança, mostra-se indicada a concessão da suscitada quitação ao respectivo responsável, não justificando, pois, o prosseguimento da cobrança da dívida, em respeito, assim, aos princípios da razoabilidade, da economia processual e da racionalidade administrativa;
Os Ministros do Tribunal de Contas da União, reunidos em Sessão da Plenário, ACORDAM, por unanimidade, com fundamento nos arts. 143, inciso I, alínea "a" e 218 do Regimento Interno do TCU, aprovado pela Resolução nº 246, de 2011, de acordo com os pareceres emitidos nos autos, em: 
 (i) dar a correspondente quitação ao Sr. Renê Marques Formiga (CPF XXX.887.992-XX) , diante do recolhimento integral da multa aplicada pelo Acórdão 2.447/2011 prolatado pelo Plenário do TCU, na Sessão Ordinária de 14/9/2011 (Ata nº 38/2011) , sob as seguintes condições:
Valor original da multa: R$ 20.000,00 / Data de origem da multa: 14/9/2011
	Valores recolhidos
	Datas dos recolhimentos

	R$   1.205,83
	01/06/2017

	R$   1.209,75
	03/07/2017

	R$   1.206,84
	01/08/2017

	R$   1.209,87
	01/09/2017

	R$   1.212,29
	02/10/2017

	R$   1.214,33
	01/11/2017

	R$   1.219,43
	04/12/2017

	R$   1.223,34
	03/01/2018

	R$   1.229,06
	02/02/2018

	R$   1.232,86
	02/03/2018

	R$   1.237,09
	03/04/2018

	R$   1.238,20
	03/05/2018

	R$   1.240,93
	04/06/2018

	R$   1.246,69
	04/07/2018

	R$   1.262,40
	02/08/2018

	R$   1.268,78
	03/09/2018

	R$   1.267,50
	02/10/2018

	R$   1.275,61
	01/11/2018

	R$   1.282,50
	03/12/2018

	R$   1.279,81
	17/12/2018

	R$   1.280,83
	29/01/2019

	R$   1.280,83
	04/02/2019

	R$   1.280,83
	18/02/2019

 (ii) dar a correspondente quitação ao Sr. Leonardo Lins de Albuquerque (CPF XXX.807.674-XX) , diante do recolhimento integral da multa aplicada pelo Acórdão 2.447/2011 prolatado pelo Plenário do TCU, na Sessão Ordinária de 14/9/2011 (Ata nº 38/2011) sob as seguintes condições:
Valor original da multa: R$ 3.000,00 / Data de origem da multa: 14/9/2011
	Valor recolhido
	Data do recolhimento

	R$   4.335,00
	22/05/2017

 (iii) dar a correspondente quitação ao Sr. Camilo Gil Cabral (CPF XXX.310.968-XX) , diante do recolhimento integral da multa aplicada pelo Acórdão 2.447/2011 prolatado pelo Plenário do TCU, na Sessão Ordinária de 14/9/2011 (Ata nº 38/2011) , com a subjacente redução do valor da multa pelo Acórdão 107/2018 prolatado pelo Plenário do TCU na Sessão Ordinária de 24/1/2018 (Ata nº 2/2018) , sob as seguintes condições:
Valor da multa conforme Acórdão 2447/2011-TCU-Plenário: R$ 3.000,00 / Data de origem da multa: 14/9/2011
Valor reduzido da multa conforme Acórdão 107/2018-TCU-Plenário: R$ 1.949,69 / Data de origem da multa: 24/1/2018
	Valor recolhido
	Data do recolhimento

	R$   1.975,62
	12/07/2018

1. Processo TC-Processo 006.892/2009-7 (LEVANTAMENTO) 
	1.1. Responsáveis: Andressa Veronique Pinto Gusmão de Oliveira (CPF XXX.586.702-XX) ; André Francisco da Silva Reis (CPF XXX.394.942-XX) ; Ângela Maria do Nascimento Silva Britto (CPF XXX.486.301-XX) ; Camilo Gil Cabral (CPF XXX.310.968-XX) ; Carlos Alberto de Gusmão Lobo Neto (CPF XXX.166.932-XX) ; Durcilene Ferreira Franco Rodrigues (CPF XXX.614.856-XX) ; Flávio Decat de Moura (CPF XXX.681.116-XX) ; Humberto de Alencar Brito de Souza (CPF XXX.646.322-XX) ; José Augusto de Souza Melo (CPF XXX.530.212-XX) ; João Batista Rocha do Carmo Junior (CPF XXX.158.952-XX) ; João Vanderlei Prata Andrade (CPF XXX.159.956-XX) ; Júlio Cesar Jacques da Silva Ribeiro (CPF XXX.250.632-XX) ; Leonardo Lins de Albuquerque (CPF XXX.807.674-XX) ; Lourenço José Machado Maduro (CPF XXX.347.026-XX) ; Luís Alan de Almeida Lorenzoni (CPF XXX.105.710-XX) ; Manoel Nazareth Santanna Ribeiro (CPF XXX.364.122-XX) ; Marcia Maria Araújo Martins (CPF XXX.468.191-XX) ; Marcos Vinícius de Almeida Nogueira (CPF XXX.578.981-XX) ; Neiva Evangelista Barboza (CPF XXX.687.562-XX) ; Núbia Regina da Silva (CPF XXX.592.892-XX) ; Renê Marques Formiga (CPF XXX.887.992-XX) ; Tito Cardoso de Oliveira Neto (CPF XXX.479.612-XX) e Valdeni Batista Milhomens (CPF XXX.718.681-XX) .
	1.2. Interessado: Congresso Nacional.
	1.3. Entidades: Amazonas Distribuidora de Energia S.A. (CNPJ 02.341.467/0001-20) e Centrais Elétricas do Norte do Brasil S.A. (CNPJ 00.357.038/0001-16) .
	1.4. Relator: Ministro-Substituto André Luís de Carvalho.
	1.5. Representante do Ministério Público: Subprocurador-Geral Paulo Soares Bugarin.
	1.6. Unidade Técnica: Secretaria de Controle dos Efeitos de Deliberações (Secef) .
	1.7. Representação legal: 
	1.7.1.Bassla Marinho Abdel Aziz (OAB/AM 13.568) entre outros, representando a Amazonas Distribuidora de Energia S.A. e Renê Marques Formiga;
	1.7.2. Danilo Carvalho Freire Silva Filho (OAB/MG 162.033) entre outros, representando André Francisco da Silva Reis, Carlos Alberto de Gusmão Lobo Neto, Renê Marques Formiga e Camilo Gil Cabral, além da Amazonas Distribuidora de Energia S.A;
	1.7.3. Marina de Carvalho Batista (OAB/DF 14.073) , representando a Centrais Elétricas do Norte do Brasil S.A.; 
	1.7.4. Andressa Veronique Pinto Gusmão de Oliveira entre outros, representando Flávio Decat de Moura e Carlos Alberto de Gusmão Lobo Neto. 
	1.8. Determinar que a Secef adote as seguintes medidas:
	1.8.1. envie a cópia do presente Acórdão, acompanhada da cópia do parecer da unidade técnica, aos Srs. Renê Marques Formiga (CPF XXX.887.992-XX) , Leonardo Lins de Albuquerque (CPF XXX.807.674-XX) e Camilo Gil Cabral (CPF XXX.310.968-XX) ; e
	1.7.2. prossiga com o presente feito diante da eventual subsistência de outras medidas a serem adotadas pela unidade técnica, sem prejuízo de, posteriormente, apresentar a eventual proposta de arquivamento deste processo ao Ministro-Relator, se não mais subsistir a necessidade de promover a cobrança de outros valores para multa ou o monitoramento de eventuais determinações ou recomendações.

Amazonas Distribuidora de Energia S.A. (CNPJ 02.341.467/0001-20) e Centrais Elétricas do Norte do Brasil S.A. (CNPJ 00.357.038/0001-16).

Andressa Veronique Pinto Gusmão de Oliveira (CPF XXX.586.702-XX); André Francisco da Silva Reis (CPF XXX.394.942-XX); Ângela Maria do Nascimento Silva Britto (CPF XXX.486.301-XX); Camilo Gil Cabral (CPF XXX.310.968-XX); Carlos Alberto de Gusmão Lobo Neto (CPF XXX.166.932-XX); Durcilene Ferreira Franco Rodrigues (CPF XXX.614.856-XX); Flávio Decat de Moura (CPF XXX.681.116-XX); Humberto de Alencar Brito de Souza (CPF XXX.646.322-XX); José Augusto de Souza Melo (CPF XXX.530.212-XX); João Batista Rocha do Carmo Junior (CPF XXX.158.952-XX); João Vanderlei Prata Andrade (CPF XXX.159.956-XX); Júlio Cesar Jacques da Silva Ribeiro (CPF XXX.250.632-XX); Leonardo Lins de Albuquerque (CPF XXX.807.674-XX); Lourenço José Machado Maduro (CPF XXX.347.026-XX); Luís Alan de Almeida Lorenzoni (CPF XXX.105.710-XX); Manoel Nazareth Santanna Ribeiro (CPF XXX.364.122-XX); Marcia Maria Araújo Martins (CPF XXX.468.191-XX); Marcos Vinícius de Almeida Nogueira (CPF XXX.578.981-XX); Neiva Evangelista Barboza (CPF XXX.687.562-XX); Núbia Regina da Silva (CPF XXX.592.892-XX); Renê Marques Formiga (CPF XXX.887.992-XX); Tito Cardoso de Oliveira Neto (CPF XXX.479.612-XX) e Valdeni Batista Milhomens (CPF XXX.718.681-XX).

ACORDAO-COMPLETO-2431364

Acórdão de Relação 2811/2020 - Plenário

Acórdão de Relação

ACORDAO-COMPLETO-2414179

Acórdão de Relação 1478/2020 - Plenário

ANDRÉ DE CARVALHO

Subprocurador-Geral Paulo Soares Bugarin.

RELATÓRIO DE LEVANTAMENTO (RL)

Secretaria de Controle dos Efeitos de Deliberações (Secef).